# Gustavo Dante

## Software Developer

#### Skills

- ReactJs
- Typescript
- Tailwind
- NextJs
- NodeJs
- NestJs
- PostGreSQL
- PrismaJs
- FireBase
- PHP
- Laravel
- Docker
- JavaScript
- HTML
- CSS
- HTML
- Python
- Django
- AWS
- Google Cloud

#### Educação

• 2023 - 2023

Introduction to Back-End Development

Meta | Coursera

2023 - in progress
Programming in Python
Meta | Coursera

#### Línguas

Inglês - Intermediário

Português - Nativo

#### Contato

R

+55 81 9 91642089



gusttavo.dante@gmail.com



https://gustavodante.com/

(0)

Caruaru. Pernambuco.

### Sobre mim

Desenvolvedor Full Stack, participando ativamente em todas as etapas do desenvolvimento de software, com experiência em planejamento, implementação, testes e deploy na nuvem. Focado em aprender constantemente e trabalhar em equipe, priorizando código legível e organizado. Apaixonado por lógica de programação, tentando estar sempre atualizado com as tecnologias para aumentar a produtividade e qualidade dos projetos.

## Experiência

Setembro 2021 - Junho 2022
FullStack Developer Estágio
SoftmakersBr

Trabalhei no desenvolvimento de aplicações web utilizando um conjunto de tecnologias, incluindo Laravel, PHP, MySQL, HTML, Blade, JavaScript e CSS. Utilizo o GitHub e o GitFlow para versionar projetos, garantindo um controle eficiente de códigofonte. Além disso, tenho conhecimento realizando deploys na plataforma da Hostgator, tanto em ambiente de testes quanto em produção. Na implementação de soluções, integrei API's externas como o PagSeguro para oferecer opções de pagamento dentro da plataforma. Utilizei nesses projetos o banco de dados MySql.

Setembro 2022 - Presente
FullStack Developer Júnior
SoftmakersBr

Trabalhei no desenvolvimento de aplicações web, onde utilizei com frequência tecnologias como Node.js, React.js, Nest.js, PostgreSQL, PrismaJs, Firebase, JavaScript, CSS, Laravel, PHP, MySQL, HTML e Blade. Durante meu trabalho, fui responsável por realizar deploys na Google Cloud, tanto em fase de testes quanto em produção, garantindo uma entrega eficiente e confiável dos projetos. Ao lidar com os feedbacks dos clientes, desenvolvi soluções de problemas reportados, buscando soluções rápidas e eficazes para garantir a satisfação do cliente. Utilizei nos projetos os banco de dados PostgreSQL e MySQL.